【裁判字號】    98,易,179
【裁判日期】    980420
【裁判案由】    竊盜
【裁判全文】
臺灣桃園地方法院刑事判決               98年度易字第179號
公  訴  人  臺灣桃園地方法院檢察署檢察官
被      告  甲○○
上列被告因竊盜案件，經檢察官提起公訴（97年度偵字第17970
號），本院判決如下：
    主  文
甲○○竊盜，累犯，處拘役貳拾日，如易科罰金，以新臺幣壹仟
元折算壹日。
    犯罪事實
一、甲○○曾於民國97年間犯竊盜罪，經臺灣板橋地方法院判處
    有期徒刑8 月確定，於97年7 月10日縮刑期滿執行完畢，詎
    仍不知悔改，又意圖為自己不法之所有，於97年8 月8 日晚
    間8 時許，在設於桃園縣桃園市○○路106 號地下1 樓之「
    全聯福利社」內，徒手竊取置於商品架上之綿羊霜1 瓶（價
    值新臺幣〈下同〉49元）得手，嗣其至收銀檯欲離去之際，
    因藏於身上之前開綿羊霜之防盜磁未經消磁，致觸動出口處
    設置之防盜感應器，而為該賣場員工乙○○發覺並報警處理
    。
二、案經桃園縣政府警察局桃園分局報請臺灣桃園地方法院檢察
    署檢察官偵查起訴。
    理    由
一、按被告以外之人於審判外之言詞或書面陳述，除法律有規定
    者外，不得作為證據。又被告以外之人於審判外之陳述，經
    當事人於審判程序同意作為證據，法院審酌該言詞陳述或書
    面陳述作成時之情況，認為適當者，亦得為證據。當事人、
    代理人或辯護人於法院調查證據時，知有第159 條第1 項不
    得為證據之情形，而未於言詞辯論終結前聲明異議者，視為
    有前項之同意，刑事訴訟法第159 條第1 項及第159 條之5
    分別定有明文。查被告甲○○對於證人乙○○於警詢及偵查
    時之陳述，就證據能力一節表示無意見，且未於本案言詞辯
    論終結前聲明異議，而本院審酌該證人陳述作成時之情況，
    並無違法取證及證明力過低之瑕疵，亦認以之作為證據為適
    當，依前揭規定說明，自得為證據。又本件卷內其餘卷證資
    料（包含文書證據等），並無證據證明係公務員違背法定程
    序所取得，亦無刑事訴訟法第159 條之4 之顯有不可信之情
    況與不得作為證據之情形，則依刑事訴訟法第159 條至159
    條之5 之規定，本件認定事實所引用之本件卷證所有證據（
    包含人證與文書等證據），均認為有證據能力。
二、訊據被告固坦承於上揭時間、地點因有商品未結帳致觸動出
    口處設置之防盜感應器等情不諱，惟矢口否認有何竊盜犯行
    ，辯稱：伊當天係先將一白色塑膠袋寄放於「全聯福利社」
    之櫃檯，進去賣場內買了約100 元之物品並結帳後，將買來
    之物置放於前開白色塑膠袋內，因伊要到賣場樓上看金子，
    所以繼續將前開白色塑膠袋寄放在櫃檯處，但事後伊擬領取
    前開白色塑膠袋之際，防盜感應器即響起，櫃檯小姐才指稱
    伊竊取綿羊霜，但伊並未竊取該瓶綿羊霜，亦不瞭解為何該
    物會放在伊的塑膠袋內云云。
（一）經查，證人乙○○於警詢、偵查中證稱：被告在97年8 月
      8 日晚間8 時許在店內消費完，走出防盜門時警鈴大響，
      伊趨前詢問被告有無未結帳的商品，並麻煩被告再回來一
      次，被告便站在外面將手中的塑膠袋交給伊，那時候防盜
      門又叫了一次，伊便察看到該塑膠袋內有一瓶護手霜有貼
      本店之防盜條碼（未消磁），伊詢問被告那瓶護手霜是何
      時買的，是否能提出相關證明，被告即表示有朋友在樓上
      等，要等一下再處理，當時被告把購物袋放在收銀台，伊
      讓被告先到樓上，後來被告一個人下來，便辯稱該瓶護手
      霜是在隔壁旺鄰超市買的，要把東西帶走，於是伊向被告
      索取發票證明，被告拿不出來，伊通知主任來處理，主任
      來了以後，被告又改稱護手霜是當天下午在「全聯福利社
      」店內買的，但仍拿不出證明，伊便報警處理等語明確（
      97年度偵字第17970 號卷第15-18 、第44-46 頁），並有
      贓物認領保管單、現場照片等在卷可稽，被告犯行應堪認
      定。
（二）本件被告固以前語為辯，惟證人乙○○已明確證稱被告係
      第一次自賣場離開時，即因手中塑膠袋內藏有系爭綿羊霜
      一罐未經結帳消磁而導致門口警鈴大作，事後才藉故要至
      樓上找朋友而暫時離開賣場，非如被告所辯已先離開賣場
      後，為拿取寄放在櫃檯之塑膠袋才導致警鈴大作，衡諸被
      告與證人乙○○間於本案發生前並無冤仇怨恨，證人實無
      冒遭偽證追訴風險而故意誣指被告入其於罪之動機，應認
      證人乙○○所言屬實，被告空言抗辯之詞，亦顯與常情有
      所逸脫，顯屬卸責之詞，本案事證明確，被告犯行堪以認
      定，應予依法論罪科刑。
三、核被告所為，係犯刑法第320 條第1 項之普通竊盜罪。被告
    曾於97年間犯竊盜罪，經臺灣板橋地方法院判處有期徒刑8
    月確定，於97年7 月10日縮刑期滿執行完畢，有被告刑案資
    料查註紀錄表1 份在卷可按，其受有期徒刑執行完畢，5 年
    內故意再犯本件最重本刑為有期徒刑以上之罪，為累犯，應
    依刑法第47條第1 項規定加重其刑。爰審酌被告平日素行、
    犯罪動機、方法、所竊財物價值及犯罪後猶飾詞否認犯行之
    態度等一切情狀，量處如主文所示之刑，並諭知易科罰金之
    折算標準，以資懲儆。
據上論斷，應依刑事訴訟法第299 條第1 項前段，刑法第320 條
第1 項、第47條第1 項、第41條第1 項前段，刑法施行法第1 條
之1 ，判決如主文。
本案經檢察官施昱廷到庭執行職務。
中    華    民    國    98    年    4     月    20    日
                  刑事第五庭  審判長法  官  潘 政 宏
                                    法  官  江 春 瑩
                                    法  官  張 詠 晶
以上正本證明與原本無異。
如不服本判決應於收受本判決後10日內向本院提出上訴書狀，並
應敘述具體理由，如未敘述上訴理由者，應於上訴期間屆滿後20
日內補提理由書狀於本院（均須按他造當事人之人數附繕本）「
切勿逕送上級法院」。
                                    書記官  王 峻 宏
中    華    民    國    98    年    4     月    21    日
附錄本案論罪科刑依據之法條：
中華民國刑法第320條第1項（普通竊盜罪）
意圖為自己或第三人不法之所有，而竊取他人之動產者，為竊盜
罪，處5 年以下有期徒刑、拘役或5 百元以下罰金。


司法院資訊處製作；財團法人民間司法改革基金會備份。
